【裁判字號】    98,易,388
【裁判日期】    980428
【裁判案由】    妨害自由
【裁判全文】
臺灣板橋地方法院刑事判決               98年度易字第388號
公  訴  人  臺灣板橋地方法院檢察署檢察官
被      告  甲○○
上列被告因恐嚇案件，經檢察官提起公訴（98年度偵字第177 號
），本院判決如后：
    主  文
甲○○以加害生命、身體之事，恐嚇他人致生危害於安全，處拘
役伍拾日，如易科罰金，以新臺幣壹仟元折算壹日。
    事  實
一、甲○○為臺北縣三重市市民代表秘書，因受選民委託協調關
    於乙○○住處違章建築之拆除事宜，遂於民國97年11月20日
    19時許，在乙○○位於臺北縣三重市○○路○ 段97號公司前
    ，與乙○○協調該事宜，因與乙○○協調未果，甲○○竟基
    於恐嚇之犯意，以加害生命、身體之事，以臺語對乙○○恫
    稱：「不要囃囃跳，我不會騙你，你在這邊出入，不要說我
    出面，叫幾個猴崽子看是要蓋要打，你又在那邊囃囃跳」、
    「要怎樣兩三手而已」、「我要怎樣三兩手而已，告訴你不
    要那麼白目」、「我會讓你笑不出來，你試試看我會不會讓
    你笑不出來」等語，使乙○○心生畏懼，致生危害於安全。
二、案經乙○○訴由臺北縣政府警察局三重分局報請臺灣板橋地
    方法院檢察署檢察官偵查起訴。
    理  由
甲、有關證據能力部分：
    按被告以外之人於審判外之言詞或書面陳述，除法律有規定
    者外，不得作為證據，刑事訴訟法第159 條第1 項定有明文
    。又被告以外之人於審判外之陳述，雖不符同法第159 條之
    1 至第159 條之4 之規定，但經當事人於審判程序同意作為
    證據，法院審酌該言詞陳述或書面陳述作成時之情況，認為
    適當者，亦得為證據；當事人、代理人或辯護人於法院調查
    證據時，知有第159 條第1 項不得為證據之情形，而未於言
    詞辯論終結前聲明異議者，視為有前項之同意，刑事訴訟法
    第159 條之5 亦有明文。經查，本件判決所援引證人乙○○
    於警詢、偵查時之陳述，雖屬被告以外之人於審判外之陳述
    ，而為傳聞證據，惟被告於本院審理程序中並未爭執，且迄
    至言詞辯論終結前亦未再聲明異議，本院審酌上開證據資料
    製作時之情況，尚查無違法不當及證明力明顯過低之瑕疵，
    亦認為以之作為證據應屬適當，故揆諸前開法律規定與說明
    ，爰逕依刑事訴訟法第159 條之5 規定，認前揭證據資料有
    證據能力。
乙、實體方面：
一、訊據被告甲○○不諱於上開時、地與乙○○協調違章建築拆
    除事宜未果，且有對乙○○為上開言語等情，惟矢口否認有
    何恐嚇犯行，辯稱：係乙○○先對伊恐嚇，叫伊不要管這件
    事，對伊不懷善意，伊並沒有恐嚇之意思云云；經查：上開
    事實，業據證人乙○○迭於警詢、偵查及本院審理時指證屬
    實，復有乙○○所提案發時之錄音光碟及該錄音光碟內容譯
    文附於偵查卷可憑，而上開錄音光碟內容為被告與告訴人乙
    ○○之對話，被告確有以臺語對乙○○言及：「不要囃囃跳
    ，我不會騙你，你在這邊出入，不要說我出面，叫幾個猴崽
    子看是要蓋要打，你又在那邊囃囃跳」、「要怎樣兩三手而
    已」、「我要怎樣三兩手而已，告訴你不要那麼白目」、「
    我會讓你笑不出來，你試試看我會不會讓你笑不出來」等語
    ，亦經臺灣板橋地方法院檢察署檢察官勘驗屬實，此有臺灣
    板橋地方法院檢察署98年1 月31日勘驗筆錄在卷可憑（見98
    年度偵字第177 號偵查卷第35頁），徵諸被告所為該言語內
    容，客觀上即有以將來唆使他人對被告生命、身體不利行為
    之意，參以證人乙○○於本院審理時亦證稱：被告跟伊說這
    些話時，伊會害怕，因為被告知道伊的公司和住家在那裡，
    且還知道伊的電話等情（見本院98年4 月6 日審判筆錄第4
    頁），足認被告對乙○○所為上開言語內容，客觀上係屬加
    害乙○○生命、身體之事，且已使乙○○心生畏懼，致生危
    害於其安全，被告所辯其無恐嚇之意云云，無足採信。至被
    告所辯告訴人先對其恐嚇乙節，縱認屬實，亦係被告為本件
    恐嚇行為時之動機範疇，究不能解免被告所應負之恐嚇罪責
    。另被告雖聲請傳喚證人彭耀德，以證明其無恐嚇之意，然
    被告確有於上開時、地對乙○○為上開言語等情，已為被告
    所自承，並經本院以該言語之客觀內容及所肇致告訴人心生
    畏懼等情狀，據以認定被告主觀上應有恐嚇之犯意，已無再
    予傳喚證人彭耀德之必要，併此敘明。被告上揭所辯，顯係
    事後圖卸刑責之詞，不足採信。是本件事證業臻明確，被告
    犯行洵堪認定，應予依法論處。
二、核被告甲○○所為，係犯刑法第305 條之恐嚇危害安全罪。
    爰審酌被告有盜匪、毀損等前科（此有臺灣高等法院被告前
    案紀錄表在卷可憑），素行堪稱不良，其僅因受他人之託與
    告訴人協調事宜未果，即動軋對告訴人為恐嚇，法紀觀念淡
    薄，犯後飾詞卸責，行為可訾，應予非難，兼衡被告犯罪動
    機、目的、所受刺激、所用手段等一切情狀，量處如主文所
    示之刑，並諭知易科罰金之折算標準，以資懲儆。
據上論斷，應依刑事訴訟法第299 條第1 項前段，刑法第305 條
、第41條第1 項前段，刑法施行法第1 條之1 ，判決如主文。
本案經檢察官林俊峰到庭執行職務。
中    華    民    國    98    年    4     月    28    日
                  刑事第九庭    法  官  林海祥
上列正本證明與原本無異。
如不服本判決，應於判決送達後10日內敘明上訴理由，向本院提
出上訴狀 (應附繕本) ，上訴於臺灣高等法院。其未敘述上訴理
由者，應於上訴期間屆滿後20日內向本院補提理由書「切勿逕送
上級法院」。
                                書記官  陳金鳳
中    華    民    國    98    年    4     月    29    日
附錄本案論罪科刑法條全文：
中華民國刑法第305條
（恐嚇危害安全罪）
以加害生命、身體、自由、名譽、財產之事，恐嚇他人致生危害
於安全者，處 2 年以下有期徒刑、拘役或 3 百元以下罰金。


司法院資訊處製作；財團法人民間司法改革基金會備份。
